最高法院民事裁定　　　　　　　九十四年度台抗字第四七六號
　　抗　告　人　乙 ○ ○
　　　　　　　　戊○○○
　　　　　　　　丁 ○ ○
　　　　　　　　丙 ○ ○
上列抗告人因與相對人甲○○○間拆屋還地等事件，於和解成立
後，請求繼續審判，對於中華民國九十三年十一月二十九日台灣
高等法院裁定（九十三年度續字第四號），提起抗告，本院裁定
如下：
    主  文
抗告駁回。
抗告訴訟費用由抗告人負擔。
    理  由
本件兩造間請求拆屋還地等事件（原法院八十七年度上字第四九
五號），於民國八十八年四月八日在原法院成立和解，抗告人於
九十一年四月二十九日以和解筆錄有得撤銷或無效之原因，依民
事訴訟法第三百八十條第二項及第四百六十三條之規定，向原法
院請求繼續審判。原法院以：按訴訟上之和解，為私法上之法律
行為，同時亦為訴訟上之訴訟行為，兩者兼而有之；故和解如有
私法上或訴訟法上無效或得撤銷之事由，均足為當事人請求繼續
審判之原因。又和解契約成立後，除當事人之一方對於重要之爭
點有錯誤而為和解者外，不得以錯誤為理由聲請撤銷之，此觀民
法第七百三十八條之規定至明。從而倘無民事訴訟法第三百八十
條第二項之情形，自無繼續審判之可言。至無效或得撤銷原因之
有無，依和解成立時決之，不包括和解成立前或和解成立後發生
之事由在內。查本件和解係於八十八年四月八日成立，有和解筆
錄在卷，抗告人之訴訟代理人詹文凱律師亦到庭進行和解，且該
訴訟代理人具有特別代理權自得進行和解，亦有該委任狀在卷可
憑，另經詳閱上開和解筆錄內容，該和解內容確未有相對人願意
拋棄「對抗告人提起確認繼承權存在訴訟之時效抗辯」之記載，
此抗告人之訴訟代理人於和解成立當時即知悉之事實，然該訴訟
代理人猶同意相對人所提和解內容及條件，即另行提起確認繼承
權存在之訴，顯非兩造意思不一致而成立和解。次查抗告人主張
上開和解筆錄第二點之「六個月」發生錯誤，本件有和解得撤銷
之事由，或上開和解筆錄第五點應以抗告人提起確認之訴勝訴為
停止條件，本件有和解無效之事由云云。然和解係兩造互相讓步
之結果，針對讓步之約定與記載尤應慎重，不容抗告人嗣後解釋
或自行揣測相對人有拋棄時效抗辯之意思表示，於受不利益判決
後始主張和解有錯誤或無效事由而請求繼續審判。況縱抗告人之
意思表示有錯誤，然抗告人亦未舉證該錯誤非其過失所致。抗告
人上開主張，洵屬無據。抗告人之聲請為無理由等詞，爰以裁定
駁回抗告人之聲請，經核於法並無不合。抗告論旨，仍執陳詞，
指摘原裁定不當，求予廢棄，非有理由。
據上論結，本件抗告為無理由。依民事訴訟法第四百九十五條之
一第一項、第四百四十九條第一項、第九十五條、第七十八條，
裁定如主文。
中　　華　　民　　國　九十四　年　　五　　月　 二十　 日
                      最高法院民事第四庭
                          審判長法官  吳　正　一
                                法官  劉　福　聲
                                法官  黃　義　豐
                                法官  簡　清　忠
                                法官  李　彥　文
      本件正本證明與原本無異
                                      書  記  官
中　　華　　民　　國　九十四　年　　六　　月　　三　　日
                                                      Ｌ
